臺灣苗栗地方法院刑事判決　　　　　　　　　　　　　八十九年度簡上字第四七號
　　公　訴　人　　臺灣苗栗地方法院檢察署檢察官
　　上訴人即被告　甲○○
右列上訴人因違反電子遊戲場管理條例案件，不服本院苗栗簡易庭八十九年度苗簡字
第四二０號中華民國八十九年八月二十二日第一審判決（聲請案號：臺灣苗栗地方法
院檢察署八十九年度偵字第一九五六號），提起上訴，本院管轄之第二審合議庭判決
如左：
    主  文
上訴駁回。
    事實及理由
一、本案經本院第二審合議庭審理結果，認第一審判決認事用法及量刑均無不當，應
    予維持，除營業地點更正為「苗栗縣頭份鎮○○路二００號二樓即同鎮○○街四
    十二號二樓，經營凱瑞電腦電視企業社、福星遊藝場」餘均並引用第一審判決書
    記載之事實、證據及理由（如附件）。
二、上訴人上訴意旨仍執陳：伊有營利事業登記證，不是沒牌照營業，且依照電子遊
    戲場業管理條例第三十八條之規定，伊有六個月的時問，可向主管機關申請變更
    為電子遊戲場業之營利事業登記證，而於為警查獲當日，尚在六個月之期問內，
    且伊末接獲主管機關通知變更營利事業登記，伊並未違法，況機台不是賭博用的
    ，不可以告沒收等語。惟查：依照卷附苗栗縣政府於八十六年十二月二十二日，
    以苗商登字第０六七二八０００號核發之營利事業登記證（附於台灣苗栗地方法
    院檢察署八十九年偵字第一九五六號卷十六頁背面）所示，由上訴人擔任負責人
    之「凱瑞電腦電視企業社」營業項目為電腦電視遊樂教學器材週邊維修出租買賣
    （現場維修），並無得經營電子遊戲場業之記載，而苗栗縣政府於八十七年四月
    二十日，以苗商登字第０六七七九七００號核發之營利事業登記證（參同偵卷第
    十七頁正面）所示，由被告擔任負責人之「福興玩具城」，營業項目為各種玩具
    娃娃禮品機軌道車及週邊零件買賣出租，亦無得經營電子遊戲場業之記載，況上
    訴人復自承其所經營之事業，確有逾越前開營利事業登記證之範圍（見本院八十
    九年十二月八日訊問筆錄、九十一年五月二十二日審理筆錄），是上訴人執陳伊
    有電子由遊戲場業之營利事業登記證乙節，實不足採信。復參酌苗栗縣政府九十
    年七月六日九十府建工字第九００００五七二二六號函︵附於本院九十年六月十
    五日訊問筆錄之後）所稱：「凱瑞電腦電視企業社」之營利事業登記證，並非電
    子遊戲場業之營利事業登記證，亦不屬於電子遊戲管理條例第三十八條所稱之本
    條例施行前已領有營利事業登記證之電子遊戲場，既無電子遊戲場業之營利事業
    登記證，自不得經營電子遊戲場業，若於前揭條例公布後經營，已達反電子遊戲
    場業管理條例第十五條規定。益見上訴人所有之上開營利事業登記證，並非電子
    遊戲場業管理條例所規定之電子遊戲場業營利事業登記證，是其辯稱可於六個月
    內，向主管機關申請變更登記乙節，實為卸責之詞，亦非可採。又查，供犯罪所
    用或供犯罪預備之物，沒收之，第一項第二款、第三款之物，以屬於犯人者為限
    ，得沒收之，刑法第三十八條第一項第二款、第三項定有明文。而本件為警查扣
    之物品，係上訴人所有，且供營業所用之物，為上訴上所自承，是依前開法條之
    規定，應予宣告沒收，上訴人上開所辯，亦不可採信。綜上所述，上訴人仍執前
    開所辯自非可採等情，業據原審明，是其上訴為無理由，應予駁回。
三、據上論斷，應依刑事訴訟法第四百五十五條之一第三項、第三百七十三條、第三
    百六十八條，判決如主文。
本案經檢察官呂曾達到庭執行職務。
中      華      民      國    九十一    年      六      月      五      日
                                臺灣苗栗地方法院刑事庭
                                    審判長法官  陳  鴻  斌
                                        法  官  柳  章  峰
                                        法  官  姚  銘  鴻
右正本證明與原本無異。
本判決不得上訴。
                                        書記官  劉  秋  雯
中      華      民      國    九十一    年      六      月      五      日
